臺灣士林地方法院刑事判決　　　　　　　 94年度訴字第132號
公　訴　人　臺灣士林地方法院檢察署檢察官
被　　　告　甲○○
　　　　　　　　　　（另案在臺灣台北監獄執行中）
上列被告因違反毒品危害防制條例案件，經檢察官提起公訴（94
年度毒偵字第81號、毒偵緝字第2 號、第3 號）及移送併案審理
（臺灣臺北地方法院檢察署94年度毒偵字第690 號），被告於本
院準備程序中為有罪陳述，經合議庭評議後，裁定由受命法官獨
任依簡式審判程序審理，並判決如下：
    主  文
甲○○連續施用第一級毒品，處有期徒刑玖月，扣案如附表1 編
號1 所示海洛因壹包（淨重零點零肆公克）、編號3 所示海洛因
貳包（合計淨重零點柒壹公克）、海洛因殘渣（沾留在肆只分裝
袋上，無法剝離且量微無法秤重）均沒收銷燬、附表1 編號2 所
示注射針筒壹支、編號3 所示削尖吸管參支、注射針筒貳支、電
子秤壹台，均沒收；又連續施用第二級毒品，處有期徒刑柒月，
扣案如附表1 編號1 所示安非他命壹包（驗餘淨重零點壹玖肆伍
公克）、編號3 所示安非他命貳包（合計驗餘淨重伍點陸肆公克
）、大麻煙壹枝（煙捲重零點貳柒公克）、編號4 所示安非他命
壹包（淨重零點壹公克），均沒收銷燬、附表1 編號2 所示注射
針筒壹支、編號3 所示削尖吸管參支、注射針筒貳支、電子秤壹
台，均沒收。應執行有期徒刑壹年貳月，扣案如附表1 編號1 所
示海洛因壹包（淨重零點零肆公克）、安非他命壹包（驗餘淨重
零點壹玖肆伍公克）、編號3 所示海洛因貳包（合計淨重零點柒
壹公克）、海洛因殘渣（沾留在肆只分裝袋上，無法剝離且量微
無法秤重）、安非他命貳包（合計驗餘淨重伍點陸肆公克）、大
麻煙壹枝（煙捲重零點貳柒公克）、編號4 所示安非他命壹包（
淨重零點壹公克），均沒收銷燬，附表1 編號2 所示注射針筒壹
支、編號3 所示削尖吸管參支、注射針筒貳支、電子秤壹台，均
沒收。
    事  實
一、甲○○於民國87年間，因違反毒品危害防制條例案件之施用
    毒品犯行，經臺灣桃園地方法院以87年毒聲字第753 號裁定
    送觀察、勒戒，期滿經認無繼續施用毒品傾向，於87年7 月
    28日將其釋放，並經臺灣桃園地方法院檢察署檢察官以87年
    偵字第9926號處分不起訴確定；於90年間，復因施用毒品犯
    行，經臺灣桃園地方法院以90年毒聲字第1740號裁定送觀察
    、勒戒，嗣經認有繼續施用毒品傾向，復經同院以91年毒聲
    字第388 號裁定送強制戒治，並由檢察官提起公訴，其中戒
    治部分，嗣經法院裁定停止戒治，並於91年7 月24日將其釋
    放（嗣遭撤銷停止戒治，惟因毒品危害防制條例修正施行，
    無庸再執行戒治），起訴部分，經臺灣高等法院於91年11月
    7 日，以91年上易字第2245號判決判處有期徒刑6 月確定（
    不構成累犯）。詎甲○○仍不知悔改，復於上開觀察、勒戒
    執行完畢後5 年內，分別基於施用第1 級毒品、第2 級毒品
    之概括犯意，而為如下犯行：
(一)自91年8 月間某日起至93年5 月26日止（當日為警查獲逮捕
    後之時間應予排除），連續在臺北市不詳地點之公共廁所內
    ，以針筒注射方式，施用第1 級毒品海洛因數次。
(二)自91年8 月間某日起至93年11月22日止（當日為警查獲逮捕
    後之時間應予排除），連續在臺北市不詳地點之公共廁所內
    ，以針筒注射方式，施用第2 級毒品安非他命數次，並於92
    年8 月間某日，在其位於台北縣淡水鎮○○○街34巷7 號4
    樓住處，以抽大麻香菸之方式，施用第2 級毒品大麻1 次。
二、甲○○先後為警查獲如次：
(一)92 年3月24日12時許，在桃園縣龍潭鄉○○路319 巷1 號旁
    ，因乘坐友人范文宗駕駛之贓車而遭警盤查，當場為警扣得
    甲○○所有如附表1 編號1 所示之物（起訴書另載扣得安非
    他命吸食器1 組，應係范文宗所有之物），甲○○在警局冒
    名「何炳發」接受偵詢（涉嫌偽造文書犯行部分，由檢察官
    另行偵處），並由員警採其尿液送驗。
(二)92 年6月23日下午3 時50分許，在桃園縣桃園市○○路109
    號前，因甲○○形跡可疑為警盤查，當場在其身上扣得其所
    有如附表1 編號2 所示露出褲袋外之注射針筒1 支，甲○○
    在警局冒名「何炳發」接受偵詢（涉嫌偽造文書犯行部分，
    由檢察官另行偵處），並由員警採其尿液送驗。
(三)92 年8月22日12時10分許，員警經甲○○同意，搜索其投宿
    之桃園縣平鎮市○○路86號「名家商務旅館」第707 室（起
    訴書贅載「桃園市」，應予更正），當場扣得其所有如附表
    1 編號3 所示之物，甲○○在警局冒名「何炳發」接受偵詢
    （涉嫌偽造文書犯行部分，由檢察官另行偵處），並由員警
    採其尿液送驗。
(四)93 年5月26日晚間8 時30分許，因持有偽造國民身分證，在
    基隆市○○路、忠四路路口為警查獲，於警詢中冒名「何炳
    發」（涉嫌偽造文書犯行部分，由檢察官另行偵處）並坦承
    另有施用毒品犯行，經警採其尿液送驗。
(五)93 年11 月22日中午12時40分許，在臺北市○○區○○街58
    號前，因通緝為警逮捕，當場在其身上扣得其所有，如附表
    1 編號4 所示之第2 級毒品安非他命1 包，並採其尿液送驗
    。
三、因甲○○上開尿液經送鑑驗後，均呈毒品陽性反應，始查悉
    上情。
四、案經臺灣士林地方法院檢察署檢察官主動簽分偵辦後起訴暨
    臺北市政府警察局萬華分局報告臺灣臺北地方法院檢察署檢
    察官偵查後，移送併案審理。
    理  由
一、上揭犯罪事實有如下證據可佐：
(一)被告甲○○於本院審理中之自白。
(二)扣案如附表1 所示毒品、施用毒品所用器具及扣案毒品之鑑
    驗報告。
(三)附表2所示尿液鑑驗報告。
二、核被告甲○○所為，係分別犯毒品危害防制條例第10條第1
    項之施用第1 級毒品罪及同條例第10條第2 項之施用第2 級
    毒品罪；被告分別持有第1 級毒品、第2 級毒品，並進而施
    用，其持有毒品之低度行為，應分別為施用毒品之高度行為
    所吸收，不另論罪；又其先後多次施用第1 級毒品海洛因及
    第2 級毒品安非他命、大麻之犯行，各時間密接，所犯分係
    構成要件相同之罪名，顯係各基於概括犯意反覆為之，各為
    連續犯，應分別以一罪論，並均依刑法第56條之規定加重其
    刑。起訴書雖僅記載被告自92年2 月中旬起至93年5 月26日
    上午10時許止及自92年3 月初起至93年5 月26日上午10時許
    止，分別施用第2 級毒品安非他命及第1 級毒品海洛因之犯
    行，然被告所犯本案其餘施用第1 級毒品及施用第2 級毒品
    犯行，與上開起訴書所載犯行間，分別有連續犯之裁判上一
    罪關係，復據檢察官移送併案審理，基於審判不可分原則，
    本院自應併予審究，附此敘明。又被告所犯上開2 罪，犯意
    各別，罪名互異，應予分論併罰。爰審酌被告曾因施用毒品
    犯行而送觀察、勒戒、強制戒治及判處罪刑，仍不知悛悔，
    復再施用第1 級毒品及第2 級毒品，顯已有成癮性，惟念其
    施用毒品乃戕害自己身心健康，尚未危及他人，犯罪後坦承
    犯行並主動供出其餘施用毒品犯行之態度、犯罪之動機、目
    的及其智識程度等一切情狀，分別量處如主文所示之刑，並
    定應執行之刑，以示懲儆。
三、沒收部分：
(一)附表1 編號1 所示海洛因1 包（淨重0.04公克）、安非他命
    1 包（驗餘淨重0.1945公克）、編號3 所示海洛因2 包（合
    計淨重0.71公克）、海洛因殘渣（沾留在4 只分裝袋上，無
    法剝離且量微無法秤重）、安非他命2 包（驗餘合計淨重5.
    64公克）、大麻煙1 枝（煙捲重0.27公克）、編號4 所示安
    非他命1包（淨重0.1 公克），均係查獲之第1 級毒品或第2
    級毒品，不問是否屬於被告所有，均應依毒品危害防制條例
    第18條第1 項前段之規定，諭知沒收銷燬。
(二)附表1 編號2 所示施用海洛因及安非他命所用注射針筒1 支
    、編號3 所示舀取安非他命及海洛因所用之削尖吸管3 支、
    施用海洛因及安非他命所用之注射針筒2 支、電子秤1 台等
    物，均係被告所有供本案犯罪所用之物，業據被告供承在卷
    ，應依刑法第38條第1 項第2 款之規定沒收。
(三)附表1 編號1 所示施用海洛因及安非他命所用注射針筒2 支
    ，雖係被告所有，供本案犯罪所用之物，惟業經臺灣士林地
    方法院檢察署檢察官處分銷毀，有執行書1 紙在卷可稽（附
    於92年度毒偵字第680 號卷，第38頁），堪認已經滅失，自
    無從諭知沒收，附此敘明。
據上論斷，應依刑事訴訟法第273 條之1 第1 項、第299 條第1
項前段、第310 條之2 、第454 條，毒品危害防制條例第10條第
1 項、第2 項、第18條第1 項前段，刑法第11條、第56條、第38
條第1 項第2 款、第51條第5 款，判決如主文。
本案經檢察官林聰良到庭執行職務。
中　　華　　民　　國　　94　　年　　12　　月　　28　　日
                  刑事第七庭法  官  吳祚丞
以上正本證明與原本無異。
如不服本判決應於送達後10日內，向本院提出上訴狀。
                            書記官  林立原
中　　華　　民　　國　　94　　年　　12　　月　　30　　日
附表1
┌──┬──────┬──────────────┬───────────┐
│編號│ 查獲時間   │  查獲物品                  │   扣案毒品檢驗報告   │
├──┼──────┼──────────────┼───────────┤
│ 1  │92年3月24日 │1.海洛因壹包（淨重0.04公克）│1.法務部調查局調科壹字│
│    │            │2.安非他命壹包（驗餘淨重0.  │  第000000000 號鑑定通│
│    │            │  1945公克）。              │  知書（92毒偵字第985 │
│    │            │3.施用海洛因及安非他命所用注│  號卷）              │
│    │            │  射針筒貳支。（已銷燬）    │2.國防部憲兵司令部刑事│
│    │            │                            │  鑑識中心92年8 月11日│
│    │            │                            │  （92）宇鑑字第11120 │
│    │            │                            │  號鑑驗通知書（92年度│
│    │            │                            │  毒偵字第680 號卷第8 │
│    │            │                            │  頁）                │
├──┼──────┼──────────────┼───────────┤
│ 2  │92年6月23日 │1.施用海洛因及安非他命所用注│                      │
│    │            │  射針筒壹支。              │                      │
├──┼──────┼──────────────┼───────────┤
│ 3  │92年8月22日 │1.海洛因貳包（合計淨重0.71公│1.法務部調查局調科壹字│
│    │            │  克，起訴書誤載為肆包，應予│  第000000000 號鑑定通│
│    │            │  更正）、海洛因殘渣（沾留在│  知書（92年度核退字第│
│    │            │  4 只分裝袋上，無法剝離且量│  754號卷，第39頁）   │
│    │            │  微無法秤重）。            │2.內政部警政署刑事警察│
│    │            │2.安非他命貳包（總淨重5.66公│  局92年10月16日刑鑑字│
│    │            │  克、合計驗餘淨重5.64公克）│  第0000000000號鑑驗通│
│    │            │  。                        │  知書（同上核退字卷，│
│    │            │3.大麻煙壹枝（煙捲重0.27公克│  第43頁）            │
│    │            │  ）。                      │3.法務部調查局調科壹字│
│    │            │4.舀取安非他命及海洛因所用之│  第000000000 號鑑定通│
│    │            │  削尖吸管參支。            │  知書（同上核退字卷，│
│    │            │5.施用海洛因及安非他命所用之│  第42頁）            │
│    │            │  注射針筒貳支。            │                      │
│    │            │6.電子秤壹台（供檢驗購得海洛│                      │
│    │            │  因或安非他命是否足量所用）│                      │
│    │            │  。                        │                      │
├──┼──────┼──────────────┼───────────┤
│ 4  │93年11月22日│1.安非他命壹包（淨重0.1 公克│1.臺北市政府警察局萬華│
│    │            │  ）。                      │  分局查獲涉嫌毒品危害│
│    │            │                            │  防制條例毒品初步鑑驗│
│    │            │                            │  報告單（93年度核退字│
│    │            │                            │  第7104號卷，第24頁）│
└──┴──────┴──────────────┴───────────┘
附表2
┌──┬──────┬───────────┬─────┐
│編號│ 採尿時間   │尿液鑑驗報告          │鑑驗結果  │                  │
├──┼──────┼───────────┼─────┤
│ 1  │92年3月24日 │國防部憲兵司令部刑事鑑│嗎啡、安非│
│    │            │識中心92年8 月11日（92│他命均陽性│
│    │            │）宇鑑字第11120 號鑑驗│反應      │
│    │            │通知書（92年度毒偵字第│          │
│    │            │680 號卷第8 頁）      │          │
├──┼──────┼───────────┼─────┤
│ 2  │92年6月23日 │桃園縣衛生局不法藥物尿│嗎啡陽性反│
│    │            │液檢定書（92年度毒偵字│應、安非他│
│    │            │第2029號卷，第27頁）  │命未檢驗  │
├──┼──────┼───────────┼─────┤
│ 3  │92年8月22日 │桃園縣衛生局不法藥物尿│嗎啡、安非│
│    │            │液檢定書（92年度毒偵字│他命均陽性│
│    │            │第3603號卷，第4頁）   │反應      │
├──┼──────┼───────────┼─────┤
│ 4  │93年5月26日 │基隆市衛生局檢驗成績書│嗎啡、安非│
│    │            │（93年度毒偵字第1232號│他命均陽性│
│    │            │卷，第8頁）           │反應      │
├──┼──────┼───────────┼─────┤
│ 5  │93年11月22日│台灣尖端先進生技醫藥股│安非他命類│
│    │            │份有限公司93年12月3 日│陽性反應  │
│    │            │濫用藥物檢驗報告（94年│          │
│    │            │度毒偵字第690 號偵卷，│          │
│    │            │第3頁）               │          │
└──┴──────┴───────────┴─────┘
附錄本案論罪科刑法條全文：
毒品危害防制條例第10條
施用第一級毒品者，處 6 月以上 5 年以下有期徒刑。
施用第二級毒品者，處 3 年以下有期徒刑。
毒品危害防制條例第18條
查獲之第一、二級毒品及專供製造或施用第一、二級毒品之器具
，不問屬於犯人與否，均沒收銷燬之；查獲之第三、四級毒品及
製造或施用毒品之器具，無正當理由而擅自持有者，均沒入銷燬
之。但合於醫藥、研究或訓練之用者，得不予銷燬。
前項合於醫藥、研究或訓練用毒品或器具之管理辦法，由法務部
會同行政院衛生署定之。
